臺灣彰化地方法院 刑事判決　　　　　　　96年度易字第1267號
公　訴　人　臺灣彰化地方法院檢察署檢察官
被　　　告　甲○○
上列被告因偽造文書案件，經檢察官提起公訴（96年度偵字第69
78號），本院判決如下：
    主  文
甲○○行使變造之特許證，足以生損害於公眾及他人，累犯，處
有期徒刑月，如易科罰金，以新臺幣壹仟元折算壹日，減為有
期徒刑壹月又拾伍日，如易科罰金，以新臺幣壹仟元折算壹日。
    事  實
一、甲○○前於民國（下同）91年間，因竊盜及施用毒品案件，
    先後經本院分別以91年度易字第426 號、91年度訴字第584
    號判決有期徒刑1 年6 月及8 月確定，並定其應執行刑為有
    期徒刑2 年1 月，嗣入監執行，於94年5 月19日執行完畢。
    猶不知悔改，為後續行竊時掩人耳目之用，竟基於行使變造
    特種文書之犯意，於95年11月25日凌晨零時許，以自備之黑
    色膠帶（未扣案），將甲○○不知情之母丙○○所有之號碼
    KXA-230 號車牌一面，黏貼變造為成KXA-288 號之車牌一面
    ，並旋即懸掛於原車牌號碼KXA-230 號機車之車體上而行使
    之，以逃避查緝，足以生損害於黃淑玲、公路監理機關管理
    車牌號碼及警察機關追緝犯罪之正確性。嗣於95年11月25日
    凌晨1 時25分許，竟與姓名、年籍不詳之成年男子，共同基
    於意圖為自己不法所有之犯意聯絡，共乘上開懸掛變造後
    KXA-288 號車牌之重型機車，並攜帶該成年男子所有，客觀
    上足供兇器使用之尖嘴鉗1 支、鴨嘴鉗1 支、一字起子2 支
    、T 型扳手1 支，至乙○○所經營之位於彰化縣南興里中山
    路1 段76號無人居住之「福仁商店」後門，甲○○在外把風
    ，先由該成年男子持前開工具接續撬開毀壞福仁商店鐵捲門
    、鐵門門鎖及塑膠門上喇叭鎖，甲○○再與該成年男子進入
    「福仁商店」，竊得乙○○所有堆置於「福仁商店」地面如
    附表所示之香菸（價值約新臺幣7750元），得手後尚未離去
    之際，乙○○即因鄰居通知而自彰化縣彰化市○○路○ 段74
    巷27弄7 號住處聞訊而至，並看守在上址商店後門且大喊：
    「抓賊」等語，甲○○與該成年男子聞聲先後逃逸，惟甲○
    ○於逃逸過程中跳入深約2 樓高之大埔排水溝後受傷無法再
    行逃逸，而為警逮捕，並發現甲○○所騎乘之前開機車，及
    在「福仁商店」內扣得置於甲○○所穿灰黑色外套內（已發
    還）之尖嘴鉗1 支、鴨嘴鉗1 支、一字起子2 支、T 型扳手
    1 支，該成年男子則乘隙逃逸（甲○○涉嫌竊盜部分，業據
    本院於96年8 月6 日以96年度易字第1047號判決判處罪刑在
    案）。
二、案經彰化縣警察局彰化分局報請臺灣彰化地方法院檢察署檢
    察官偵查起訴。
    理  由
一、按被告以外之人於審判外之陳述，雖不符刑事訴訟法第159
    條之1 至第159 條之4 之規定，而經當事人於審判程式同意
    作為證據，法院審酌該言詞陳述或書面陳述作成時之情況，
    認為適當者，亦得為證據。當事人、代理人或辯護人於法院
    調查證據時，知有第159 條第1 項不得為證據之情形，而未
    於言詞辯論終結前聲明異議者，視為有前項之同意，刑事訴
    訟法第159 條之5 定有明文。查本案全部卷證，公訴人、被
    告均不爭執其證據能力，本院復衡以該等供述證據作成時之
    情況，應為適當，是可認後述所引用證據之證據能力均無疑
    義，合先敘明。
二、上揭犯罪事實，業據被告甲○○於偵訊、本院準備程序及審
    理時坦承不諱，核與證人即被害人乙○○、證人黃鴻偉於警
    詢中證述之情節相符，復有行竊現場照片12張在卷可稽，足
    認被告自白與事實相符。本案事證已臻明確，被告上開犯行
    均堪認定，應予依法論科。
三、按汽車牌照（「汽車」於道路交通安全規則內之定義為：指
    在道路上不依軌道或電力架線而以原動機行駛之車輛【包括
    機器腳踏車】）包括號牌及行車執照，為行車之許可憑證，
    由汽車所有人向公路監理機關申請登記，檢驗合格後發給之
    ，道路交通安全規則第8 條定有明文。故汽車牌照為公路監
    理機關發給，固具有公文書之性質，惟依上開法條之規定，
    汽車牌照僅為行車之許可憑證，自屬刑法第212 條所列之特
    許證之一種（參照最高法院63年台上字第1550號判例意旨）
    。被告甲○○為逃避嗣後所犯竊盜案件之追緝，以黑色膠帶
    黏貼變造機車車牌後，將其懸掛於原先之機車車體上使用，
    足以生損害於原車主黃淑玲、公路監理機關管理車牌號碼及
    警察機關追緝犯罪之正確性。是核被告甲○○所為，係犯刑
    法第216 條、第212 條之行使變造特許證罪。其變造車牌後
    復持以行使，則變造之低度行為應為行使之高度行為所吸收
    ，不另論處。查被告前於91年間，因竊盜及施用毒品案件，
    先後經本院分別以91年度易字第426 號、91年度訴字第584
    號判決有期徒刑1 年6 月及8 月確定，並定其應執行刑為有
    期徒刑2 年1 月，嗣入監執行，於94年5 月19日執行完畢，
    有卷附之臺灣高等法院被告前案紀錄表及刑案資料查註紀錄
    表各1 件可參，被告於有期徒刑執行完畢之5 年以內，故意
    再犯本件有期徒刑以上之罪，為累犯，應依刑法第47條第1
    項之規定加重其刑。爰審酌被告年輕力壯，不思以正當途徑
    獲取所需，反而為躲避竊盜犯罪之查緝，而致犯本案之犯罪
    動機，惟其犯罪手段尚屬平和，且犯後坦承犯行，態度尚佳
    ，暨其生活狀況、智識程度、對社會所生危害等一切情狀，
    量處如主文所示之刑，並諭知易科罰金之折算標準。末查被
    告犯罪在96年4 月24日以前，所犯符合中華民國96年罪犯減
    刑條例第2 條第1 項第3 款減刑條件之規定，應予減輕其刑
    2 分之1 如主文所示，並依同法第9 條之規定，諭知易科罰
    金之折算標準。又被告所用以黏貼變造車牌之黑色膠帶一捲
    ，為被告所有，惟業已丟棄滅失乙情，業據被告於本院審理
    時自承在卷，而其所偽造之車牌一面，係車主即被告之母親
    黃淑玲所有，並非被告所有，且已發還車主黃淑玲，有車籍
    資料查詢表及電話紀錄單各1 紙在卷可稽，爰均不另宣告沒
    收。
據上論斷，應依刑事訴訟法第299 條第1 項前段，刑法第212 條
、第216 條、第47條第1 項、第41條第1 項前段，中華民國96年
罪犯減刑條例第2 條第1 項第3 款、第7 條、第9 條，刑法施行
法第1 條之1 第1 項、第2 項前段，判決如主文。
中　　華　　民　　國　　96　　年　　8 　　月　　31　　日
                  刑事第二庭    法  官  黃齡玉
以上正本證明與原本無異。
如不服本判決，應於判決送達後10日內，向本院提出上訴書狀，
上訴書狀應「敘述具體上訴理由」，並按他造當事人之人數附繕
本。「切勿逕送上級法院」。
告訴人或被害人對於判決如有不服具備理由請求檢察官上訴者，
其上訴期間之計算係以檢察官收受判決正本之日期為準。
中　　華　　民　　國　　96　　年　　8 　　月　　31　　日
                                書記官  施嘉玫
中華民國刑法第212條
（偽造變造特種文書罪）
偽造、變造護照、旅券、免許證、特許證及關於品行、能力服務
或其他相類之證書、介紹書，足以生損害於公眾或他人者，處1
年以下有期徒刑、拘役或3百元以下罰金。
中華民國刑法第216條
（行使偽造變造或登載不實之文書罪）
行使第 210 條至第 215 條之文書者，依偽造、變造文書或登載
不實事項或使登載不實事項之規定處斷。
